臺灣板橋地方法院刑事判決　　　　　　100年度簡上字第259號
上　訴　人
即　被　告　劉木盛
上列被告因竊盜等案件，不服本院於中華民國100 年2 月1 日所
為100 年度簡字第541 號刑事簡易第一審判決（聲請簡易判決處
刑案號：99年度偵緝字第2098號、99年度偵字第29670 號），本
院第二審合議庭判決如下：
    主  文
上訴駁回。
    事  實
一、緣劉木盛於民國九十七年九月間起至九十八年一月間止向友
    人翁朱玉如借用址設新北市○○區○○路三段一六一之一號
    房屋居住，嗣於上述借住期間之九十八年一月二十三日前某
    日，偕同女友陳秋蓮（所為竊盜犯行業經原審判決確定）前
    往上址居住，竟與陳秋蓮基於意圖為自己不法之所有之竊盜
    犯意聯絡，共同徒手竊取翁朱玉如所有置於該處之玉環四只
    及衣服二十餘件。嗣因翁朱玉如於九十八年一月二十三日返
    回該處後發現遭竊，始查悉上情。
二、案經翁朱玉如告訴臺灣板橋地方法院檢察署檢察官偵查後聲
    請簡易判決處刑。
    理  由
壹、證據能力部分：
    本件認定事實所引用之卷證資料，並無證據證明係公務員違
    背法定程序所取得，又檢察官及被告於本院準備程序及審判
    期日時均表示同意作為證據而不予爭執，且迄至言詞辯論終
    結前亦未再聲明異議，依刑事訴訟法第一百五十九條之五第
    一項之規定，本件認定事實所引用之證據，縱屬傳聞證據而
    不符刑事訴訟法第一百五十九條之一至第一百五十九條之四
    之規定者，仍均有證據能力。
貳、實體部分：
一、訊據被告劉木盛固坦承於前揭時間偕同陳秋蓮至上址居住，
    嗣翁朱玉如發現失竊後，並由伊向陳秋蓮取回上開失竊物品
    等情不諱，惟矢口否認有何竊盜犯行，辯稱：上開物品係陳
    秋蓮自行竊取，伊並不知情云云，惟查：
（一）告訴人翁朱玉如置放在上開處所之前揭物品遭人竊取，嗣
      由被告劉木盛向同案被告陳秋蓮取回一情，業據告訴人翁
      朱玉如於檢察官偵訊時指訴綦詳，復經同案被告陳秋蓮於
      檢察官訊問時供承無誤，且為被告所是認，此部分事實首
      堪認定。又證人陳秋蓮於歷次偵、審程序中均結證稱：上
      開物品係被告劉木盛與伊共同竊取，伊與劉木盛帶走衣服
      、玉環後，二人一起離開；係被告劉木盛叫伊拿告訴人的
      衣服來穿，並幫伊戴上手環，稱上開衣服、玉環可以帶回
      竹南沒有關係，伊遂當著劉木盛面前，將上開衣物、手環
      裝進袋子，並由劉木盛載伊返回竹南住處，事隔一、二個
      月後，劉木盛至伊位在竹南之住處，對伊稱該等物品係別
      人的東西，就將上開衣服、玉手環拿走了等語明確（見九
      十九年度偵緝字第二○九八號偵查卷第二十九頁、第三十
      頁、本院一百年度簡上字第二五九號卷第三十三頁背面至
      第三十五頁）。參以證人即告訴人翁朱玉如於本院審理中
      具結證稱：伊有跟被告劉木盛說屋裏有重要的金子之類的
      物品，叫被告劉木盛不要帶別人進去等語在卷（見上開本
      院卷第三十六頁背面），則被告劉木盛既經告訴人提醒上
      情，就偕同其居住該處之友人陳秋蓮是否拿取該處重要物
      品，自當特別注意。又依告訴人所指訴遭竊取之衣服約二
      十餘件，倘以袋子裝盛，體積非小，從袋子外觀自可輕易
      察覺。被告劉木盛先於檢察官偵訊時以證人身分具結證稱
      ：陳秋蓮離開上址房屋時有以垃圾袋裝東西等語，復於本
      院審理中自承：同案被告陳秋蓮北上時，係伊前往萬華火
      車站搭載陳秋蓮至上開房屋，離去時則係由伊開車搭載陳
      秋蓮返回竹南等語無誤（見上開偵查卷第二十七頁、本院
      卷第三十七頁背面、第三十八頁），足見被告劉木盛對於
      陳秋蓮將上開衣物、手環帶離該處確屬知情，其於本院審
      理中辯稱：伊於載送陳秋蓮往返期間，均未注意陳秋蓮所
      攜行李云云，不僅與其前揭證述相歧，更與常情相違，自
      難遽採。
（二）綜上所述，本件事證明確，被告劉木盛竊盜犯行堪以認定
      ，應予依法論科。
二、核被告劉木盛所為，係犯刑法第三百二十條第一項之普通竊
    盜罪。其與陳秋蓮就上開犯行間，有犯意聯絡及行為分擔，
    為共同正犯。原審以本案罪證明確而援引刑法第三百二十條
    第一項、第四十二條第三款、第七十四條第一項第一款、刑
    法施行法第一條之一等規定，並審酌被告犯罪之動機、目的
    、手段、所竊取財物價值尚非甚高，且經告訴人表明不予追
    究之意等一切情狀，量處被告劉木盛罰金五千元，如易服勞
    役，以新臺幣一千元折算一日，另查被告劉木盛前未曾受有
    期徒刑以上刑之宣告，有臺灣高等法院被告前案紀錄表一份
    在卷可按，其一時失慮致罹刑典，經此偵審程序，當知所警
    惕，信無再犯之虞，認檢察官求予被告緩刑，尚屬適當併諭
    知緩刑二年，其認事用法均無不當，量刑亦屬妥適，被告仍
    執前詞，提起本件上訴，核無理由，應予駁回。
據上論斷，應依刑事訴訟法第四百五十五條之一第一項、第三項
、第三百六十七條、第三百六十八條、第三百七十二條，判決如
主文。
本案經檢察官陳宣每到庭執行職務。
中    華    民    國   100    年    6     月    22    日
            刑事第八庭      審判長法  官  陳  鴻  清
                                  法  官  賴  彥  魁
                                  法  官  劉  安  榕
上列正本證明與原本無異
本件不得上訴。
                                  書記官  陳  盈  真
中    華    民    國   100    年    6     月    28    日
附錄本案論罪科刑法條全文：
中華民國刑法第320條
意圖為自己或第三人不法之所有，而竊取他人之動產者，為竊盜
罪，處5 年以下有期徒刑、拘役或5 百元以下罰金。
意圖為自己或第三人不法之利益，而竊佔他人之不動產者，依前
項之規定處斷。
前二項之未遂犯罰之。